臺灣高等法院臺中分院刑事判決　　　　　　　　　　九十四年度上訴字第五二二號
　　上　訴　人　臺灣彰化地方法院檢察署檢察官
　　被　　　告　甲○○
右上訴人因毒品危害防制條例案件，不服臺灣彰化地方法院九十三年度訴字第一七三
二號中華民國九十三年十二月三十一日第一審判決（起訴案號：臺灣彰化地方法院檢
察署九十三年度毒偵字第四三九三號，移
九○、六一三號），提起上訴，本院判決如左：
    主      文
原判決撤銷。
甲○○連續施用第一級毒品，累犯，處有期徒刑壹年。
扣案之注射針筒肆支、海洛因殘渣袋壹個均沒收。
    事      實
一、甲○○曾因違反麻醉藥品管理條例案件，經台灣嘉義地方法院以八十四年度訴字
    第五五九號刑事判決判處有期徒刑五年四月確定，於民國八十五年二月十五日入
    監執行，於八十七年五月六日假釋付保護管束，至九十年四月九日保護管束期滿
    未經撤銷，視為執行完畢。其前因施用毒品案件，經送觀察、勒戒後，認有繼續
    施用毒品之傾向，經法院裁定送強制戒治，於九十三年七月三日強制戒治期滿，
    並由臺灣彰化地方法院檢察署檢察官於九十三年八月四日以九十三年度戒毒偵字
    第二六六、二六七、二六八、二六九號為不起訴處分確定。
二、甲○○仍未戒除毒癮，復基於施用第一級毒品海洛因之概括犯意，自九十三年九
    月十七日前三日內某時起至九十四年一月二十一日止，在彰化縣田尾鄉北曾村福
    德巷五五七號及其位於彰化縣田尾鄉○○村○○路○段一八○號住處，以將第一
    級毒品海洛因混加水置於注射針筒內，再予施打於手臂之方法，約二天施用一次
    ，連續施用第一級毒品海洛因多次。先於九十三年九月十七日上午十時四十五分
    許，在彰化縣田尾鄉北曾村福德巷五五七號被警查獲，並扣得其所有施用海洛因
    用之注射針筒三支，採尿送鑑呈嗎啡陽性反應；又於九十四年一月三日接受警方
    定期調驗採尿送鑑，呈嗎啡陽性反應；又於九十四年一月九日九時十五分，在彰
    化縣田尾鄉○○村○○路○段一八○號住處，被警查獲，扣得其所有使用過之海
    洛因塑膠袋一個；又於九十四年一月二十二日十四時三十分許，在彰化縣田尾鄉
    ○○村○○路五五七號，被警查獲，扣得其所有已使用過海洛因針筒一支，採尿
    送鑑呈嗎啡陽性反應。
三、案經彰化縣警察局北斗分局、田中分局移送臺灣彰化地方法院檢察署檢察官偵查
    起訴及移送併辦。
    理      由
一、被告甲○○於九十四年一月二十三日零時三十四分，檢察官訊問時，供稱：自九
    十三年七月開始施用海洛因，最後一次是九十四年一月二十一日下午二點，通常
    都在家裡施用，施用方式為將海洛因置於針筒內注射之方式施用，約二天施用一
    次等語，被告於偵查中，承認有右揭施用海洛因的犯行。又被告於九十三年九月
    十七日上午十時四十五分許，在彰化縣田尾鄉北曾村福德巷五五七號被警查獲，
    並扣得其所有之注射針筒三支，採尿送鑑呈嗎啡陽性反應；於九十四年一月三日
    接受警方定期調驗採尿送鑑，呈嗎啡陽性反應；於九十四年一月九日九時十五分
    ，在彰化縣田尾鄉○○村○○路○段一八○號住處，被警查獲，扣得使用過之海
    洛因塑膠袋一個；於九十四年一月二十二日十四時三十分許，在彰化縣田尾鄉○
    ○村○○路五五七號，被警查獲，扣得已使用過海洛因針筒一支，採尿送鑑呈嗎
    啡陽性反應等情，有上開注射針筒三支、使用過之海洛因塑膠袋一個、使用過之
    海洛因針筒一支扣案可憑；並有彰化縣衛生局九十三年九月二十七日煙檢字第九
    三三○一七號、九十四年一月十七日煙檢字第九○一○○號、九十四年一月三十
    一日煙檢字第九四○四○二號煙毒尿液檢驗成績書三紙、詮昕科技股份有限公司
    濫用藥物尿液檢驗報告一紙附卷可稽，被告於檢察官訊問時所為自白與事實相符
    ，堪以採信。再被告前因施用毒品案件，經送觀察、勒戒後，認有繼續施用毒品
    之傾向，經送強制戒治，於九十三年七月三日強制戒治期滿，並由臺灣彰化地方
    法院檢察署檢察官於九十三年八月四日以九十三年度戒毒偵字第二六六、二六七
    、二六八、二六九號為不起訴處分確定乙情，有該不起訴處分書及臺灣高等法院
    被告全國前案紀錄表在卷可按，其於強制戒治期滿後五年內再犯毒品危害防制條
    例第十條之罪，事證明確，被告右揭犯行洵堪認定，應依法論科。
二、被告施用第一級毒品海洛因之犯行，係犯毒品危害防制條例第十條第一項之施用
    第一級毒品罪。其持有第一級毒品海洛因之低度行為，為施用第一級毒品海洛因
    之高度行為所吸收，不另論罪。又被告先後多次施用第一級毒品海洛因之犯行，
    時間緊接，觸犯構成要件相同之罪名，顯係基於概括犯意反覆為之，為連續犯，
    依法應論以一罪，並加重其刑。查被告係自九十三年九月十七日前三日某時起至
    九十四年一月二十一日間，多次施用第一級毒品海洛因之犯行，有連續犯之關係
    ，檢察官就被告被起訴以外之施用海洛因犯行移送併辦，因檢察官移送併辦部分
    之被告施用海洛因犯行與已起訴部分之犯行，被告係基於概括犯意而為之，具有
    連續犯之關係，屬裁判上一罪，亦為起訴效力所及，本院自得併予審理。被告曾
    因違反麻醉藥品管理條例案件，經台灣嘉義地方法院以八十四年度訴字第五五九
    號判決判處有期徒刑五年四月確定，於八十五年二月十五日入監執行，於八十七
    年五月六日假釋付保護管束，於九十年四月九日保護管束期滿未經撤銷，視為執
    行完畢，有臺灣高等法院被告全國前案紀錄表及在監在押紀錄表附卷足參，其受
    有期徒刑執行完畢後，五年內再犯本件有期徒刑以上之罪，為累犯，應依刑法第
    四十七條之規定，再遞加重其刑。原審法院僅就被告九十三年九月十七日前三日
    內某時起至九十三年十二月中旬之施用海洛因之犯行審究，就被告其他施用海洛
    因犯行審判，嫌有未洽。檢察官以被告施用毒品海洛因至九十四年一月八日，原
    審判決未及審究，指摘原審判決不當，其上訴為有理由，應由本院將原審判決撤
    銷改判。爰審酌被告已因施用毒品案件，歷經強制戒治處遇措施，卻未能知所收
    斂而遠離毒害，戒毒意志尚非堅定，惟念及被告於犯罪後尚能坦承犯行，態度堪
    稱良好，暨其犯罪之動機、目的、手段等一切情狀，量處如主文所示之刑，以示
    懲儆。扣案之注射針筒四支，海洛因殘渣袋一個，係被告所有供施用第一級毒品
    海洛因所用之物，業據被告供承在卷，應依刑法第三十八條第一項第二款之規定
    宣告沒收。
三、被告經合法傳喚，無正當理由未到，不待其陳述逕行判決。
據上論斷，應依刑事訴訟法第三百七十一條、第三百六十九條第一項前段、第三百六
十四條、第二百九十九條第一項前段，毒品危害防制條例第十條第一項，刑法第十一
條前段、第五十六條、第四十七條、第三十八條第一項第二款，判決如主文。
本案經檢察官乙○○到庭執行職務。
中      華      民      國　    九十四     年     四      月     六 　　日
                                臺灣高等法院臺中分院刑事第九庭
                                      審判長法　官　陳　筱　珮
                                            法  官  康  應龍
                                            法  官  趙  春  碧
右正本證明與原本無異。
如不服本判決應於收受送達後十日內向本院提出上訴書狀，其未敘述上訴之理由者並
得於提起上訴後十日內向本院補提理由書（均須按他造當事人之人數附繕本）。
                                            書記官  胡  美  娟
中      華      民      國　    九十四     年     四      月     七 　　日
毒品危害防制條例第十條第一項：
施用第一級毒品者，處六月以上五年以下有期徒刑。
                                                                        Ｒ
